# 请教陈版关于自建公租房问题

提问人：ljwshanghai 时间：2014-02-25 19:40:15
企业与政府签订协议,由企业自建公租房,政府出一部分款,不足部分由企业自行解决,建好后政府拿走一部分租给其他人,剩余的由企业租赁给员工,产权归政府所有,企业不能自由处置,请问,收到政府的款项是否应直接冲减建造成本,剩余部分作为长期待摊费用,在以后使用年限内摊销? 谢谢!

回答人：chenyiwei
该企业是否拥有公租房中除归政府分配的部分以外的其他部分在整个使用寿命期内的使用权，且只能租给符合条件的员工而不能买卖？ 如果是，则基本如你所理解，收到政府的款项直接冲减建造成本,剩余部分作为长期待摊费用,在以后使用年限内摊销。主要考虑是政府拥有房屋产权和部分房屋的使用权，因此并不是完全无偿的资助，该事项不同于政府补助。